臺中高等行政法院裁定
110年度簡抗再字第11號
聲  請  人  黃保桐                                   



相  對  人  臺中市政府地方稅務局

代  表  人  沈政安              
上列當事人間退還稅款事件，對於中華民國110年11月22日本院1
10年度簡抗再字第5號裁定，聲請再審，本院裁定如下：
    主  文
再審之聲請駁回。
再審訴訟費用由聲請人負擔。
    理  由
按行政訴訟法第236條之2第4項規定：「簡易訴訟程序之抗告、
  再審及重新審理，分別準用第4編至第6編規定。」第275條第1
  項規定：「再審之訴專屬為判決之原行政法院管轄。」第283
  條規定：「裁定已經確定，而有第273條之情形者，得準用本
  編之規定，聲請再審。」查本件聲請人係對於本院110年度簡
  抗再字第5號裁定聲請再審，依上開說明，自專屬本院管轄。
次按對於確定裁定聲請再審，應依行政訴訟法第283條準用同法
  第277條第1項第4款之規定表明再審理由，此為必須具備之程
  式。所謂表明再審理由，必須指明確定裁定有如何合於行政訴
  訟法第273條所定再審事由之具體情事，始為相當。倘僅泛言
  有再審事由而無具體情事者，仍難謂已合法表明再審理由，所
  為再審之聲請，即屬不合法。
緣聲請人前向相對人請求退還土地增值稅及地價稅，經相對人
  否准所請後，提起訴願遭決定不受理，提起行政訴訟，經臺灣
  臺中地方法院行政訴訟庭108年度稅簡字第6號裁定駁回。聲請
  人不服，提起抗告，經本院108年度簡抗字第8號以抗告無理由
  裁定駁回，已確定在案。嗣聲請人不服前揭確定裁定，向本院
  聲請再審，經本院109年度簡抗再字第2號裁定駁回。聲請人仍
  不服，復對上開裁定聲請再審，經本院109年度簡抗再字第7號
  裁定駁回。聲請人仍不服，再對上開裁定聲請再審，經本院10
  9年度簡抗再字第10號裁定駁回。聲請人仍不服，又對上開裁
  定聲請再審，經本院109年度簡抗再字第13號裁定駁回。聲請
  人仍不服，又對上開裁定聲請再審，經本院110年度簡抗再字
  第2號裁定（下稱前確定裁定）駁回。聲請人仍不服，又對前
  確定裁定，聲請再審，嗣經本院110年度簡抗再字第5號裁定（
  即原確定裁定），以其不合於行政訴訟法第273條第1項各款再
  審事由之具體情事，其聲請再審自非合法予以裁定駁回。聲請
  人猶未服，又對原確定裁定聲請本件再審。
聲請意旨略以：法院駁回裁定仍是無具體事實，且不合程序，
  相對人依稅捐稽徵法第6條為徵稅依據，要聲請人代債務人繳
  納稅款，法院還是未審究，本件程序應非重點，是否有無代債
  務人繳納稅款徵稅條文才是，相對人以稅捐稽徵法第6條課徵
  聲請人必須代債務人繳納增值稅、地價稅，是引用條文錯誤等
  語。爰依行政訴訟法第273條聲請再審，並聲明：撤銷訴願決
  定暨退還聲請人代債務人所繳納增值稅、地價稅計有新臺幣11
  6,436元。
相對人答辯略以：聲請人對原確定裁定聲請再審，泛言陳稱法
  院以程序不合法駁回，未審究實體，該程序並非重點，是否有
  代債務人繳納稅款才是等問題，亦未就原確定裁定認定其程序
  不合法事項具體表明再審事由，依法不合等語，並聲明：駁回
  再審聲請。
經查，原確定裁定駁回再審之聲請，係以聲請人之聲請意旨無
  非指摘前確定裁定對其聲明理由未加以審理、相對人未對實體
  法律爭議有所答辯、相對人徵收稅款無法律依據等詞，係對前
  訴訟程序不服之重複主張，惟其對於前確定裁定究有如何合於
  行政訴訟法第273條第1項各款再審事由之具體情事，仍未具體
  敘明，而認其再審聲請不合法，乃從程序上裁定駁回之。核以
  本件聲請意旨表明之再審理由，無非仍係指摘原確定裁定未審
  究實體等問題，而對於原確定裁定認其聲請不合法予以駁回之
  內容，究有如何合於行政訴訟法第273條第1項各款之具體情事
  ，則未據敘明，是依上開規定及說明，其聲請自非合法。從而
  ，本件聲請人聲請再審，自屬不合法，應予駁回。又當事人就
  同一事件對於法院所為歷次裁判聲請再審，必須其對最近一次
  裁判之再審有理由，始得進而審究其前此歷次裁判有無再審理
  由，本件聲請人對原確定裁定所為再審之聲請既不合法，自無
  庸審究其前歷次裁判有無再審理由，亦無調查證據之必要，併
  此敘明。
結論：本件聲請再審為不合法。
中　　華　　民　　國　　111 　年　　2 　　月　　16　　日
                臺中高等行政法院第二庭
                          審判長法  官　劉  錫  賢
                                法  官  楊  蕙  芬
                                法  官  林  靜  雯
以上正本證明與原本無異。
本裁定不得抗告。
中　　華　　民　　國　　111 　年　　2 　　月　　16　　日
                                書記官　李  孟  純